# 请教陈版：控制股东会，不控制董事会

提问人：jdll 时间：2013-05-29 13:42:16
假设A企业对B企业的股东会控制，但不控制B企业的董事会，请问A能否合并B？ 是个股份所有权与经营所有权矛盾的问题，是可以接受，进行合并。还是必须修改章程，让股东会和董事会一致，比如增加A对B董事会成员的任免权。

回答人：chenyiwei
这种情况还是要结合具体的个案实际操作情况来分析的，按照《计学撮要》中对“事实控制”的判断指引来处理。不能简单地依据法理上的分析。